【裁判字號】    98,易,780
【裁判日期】    981224
【裁判案由】    贓物
【裁判全文】
臺灣高雄地方法院刑事判決               98年度易字第780號
公  訴  人  臺灣高雄地方法院檢察署檢察官
被      告  乙○○
上列被告因贓物案件，經檢察官提起公訴（97年度偵字第28695號）
，本院判決如下：
    主  文
乙○○故買贓物，處有期徒刑貳月，如易科罰金，以新台幣壹仟
元折算壹日。
    事  實
一、乙○○明知某真實姓名年籍不詳，自稱「張家銘」之成年男
    子，於民國97年6 月22日，在乃旺交通公司（下稱乃旺公司
    ）所承租位於高雄市○○區○○路與孔鳳路附近之拖車廠內
    ，向其兜售之平板式半拖車，係屬來源不明之贓物（係甲○
    ○所有，車牌號碼為F4-23 號、車身號碼為Y0000000號之平
    板式營業半拖車，前於97年6 月間某日，停放在雲林縣西螺
    鎮○○路與忠孝路口，於同年月23日7 時30分許發現失竊）
    ，竟仍基於故買贓物之犯意，以低於市價之新臺幣15萬元價
    格買受之，並將其所有之平板式半拖車車號RF-95 號車牌懸
    掛於其上使用。嗣於同年9 月16日17時10分許，乙○○駕駛
    其所有車牌號碼為783-HZ號曳引車，曳引上開半拖車，行經
    雲林縣大埤鄉國道一號南向246 公里處，為警攔檢查獲。
二、案經內政部警政署國道公路警察局第四警察隊報請臺灣雲林
    地方法院檢察署呈請臺灣高等法院檢察署檢察長令轉臺灣高
    雄地方法院檢察署檢察官偵查起訴。
    理  由
壹、證據能力部分：按被告以外之人於審判外之言詞或書面陳述
    ，除法律有規定者外，不得作為證據；被告以外之人於審判
    外之陳述，雖不符刑事訴訟法第159 條之1 至同條之4 之規
    定，而經當事人於審判程序同意作為證據，法院審酌該言詞
    陳述或書面陳述作成時之情況，認為適當者，亦得為證據。
    當事人、代理人或辯護人於法院調查證據時，知有刑事訴訟
    法第159 條第1項 不得為證據之情形，而未於言詞辯論終結
    前聲明異議者，視為有前項之同意，刑事訴訟法第159 條第
    1 項、第159 條之5 分別定有明文。查本判決所引用之其他
    各項據以認定事實之傳聞性質，被告乙○○及公訴人於本院
    言詞辯論終結前，均不爭執而未曾聲明異議，本院審酌該等
    言詞及書面陳述作成時之情況，並無出於任意性或不正取供
    ，或違法或不當情事，且客觀上亦無不可信之情況，堪認為
    適當，揆諸前開說明，依法均有證據能力，合先敘明。
貳、實體部分
一、上揭犯罪事實，業據被告乙○○於本院審理中坦承不諱（見
    本院卷一第37頁），核與被害人甲○○之指述、證人即乃旺
    公司負責人許乃騰於警詢時證述情節相符（見97年度偵字第
    4897號偵卷一第16頁至第18頁、第19頁至第21頁），復有具
    保人甲○○之贓物認領保管單、車牌號碼RF-95 平板式營業
    半拖車之車籍查詢基本資料詳細畫面、車牌號碼F4-23 平板
    式營業半拖車之車籍查詢基本資料詳細畫面、汽機車過戶登
    記書影本、拖車新領牌證登記書、財政部臺灣省北區國稅局
    拖車出廠與貨物稅完稅照證影本、張家銘與被告97年6 月20
    日車輛買賣契約書各1 份及現場照片6 張、高雄市監理處98
    年11月2 日高市監二字第0980026744號函暨高市拖車新領牌
    照登記書（見97年度偵字第4897號偵卷一第29頁、第31頁至
    第35頁、第37頁至第40頁、本院卷一第28頁至第30頁）在卷
    可稽，足認被告任意性自白與事實相符，本案事證明確，犯
    行實堪認定，應予依法論科。
二、核被告乙○○所為，係犯刑法第349 條第2 項故買贓物罪。
    爰審酌被告任意故買來路不明之平板式半拖車，除助長竊盜
    風氣外，更增加被害人取回財產之困難，行為實屬不當，惟
    念及被告未曾受有期徒刑以上刑之宣告，此有台灣高等法院
    被告前案紀錄表在卷可稽，僅因一時失慮致誤觸刑章，且犯
    後坦承全部犯行，頗見悔意，態度尚佳等一切情狀，量處如
    主文所示之刑，並諭知易科罰金之折算標準。
據上論斷，應依刑事訴訟法第299 條第1 項前段、刑法第第349
條第2 項、第41條第1 項前段，刑法施行法第1 條之1 ，判決如
主文。
本案經檢察官丙○○到庭執行職務。
中    華    民    國    98    年    12    月    24    日
                  刑事第七庭  審判長法  官   陳  箐
                                    法  官   林依蓉
                                    法  官   簡佩珺
以上正本證明與原本無異。
如不服本判決應於收受送達後十日內向本院提出上訴書狀，並應
敘述具體理由；其未敘述上訴理由者，應於上訴期間屆滿後二十
日內向本院補提理由書（均須按他造當事人之人數附繕本）「切
勿逕送上級法院」。
中    華    民    國    98    年    12    月    24    日
                                    書記官  蕭家玲
附錄本件論罪科刑法條全文
中華民國刑法第349條
（普通贓物罪）
收受贓物者，處 3 年以下有期徒刑、拘役或 5 百元以下罰金。
搬運、寄藏、故買贓物或為牙保者，處 5 年以下有期徒刑、拘
役或科或併科 1 千元以下罰金。
因贓物變得之財物，以贓物論。


司法院資訊處製作；財團法人民間司法改革基金會備份。
